# 间接持股

提问人：安好 时间：2023-03-27 13:46:20
陈版您好，假设A公司有两个子公司B和C，同时B公司又持有C公司5%的股份，这种情况下B的个别报表中对C的5%股权是作为交易性金融资产吗？A公司编制合并报表时，要把间接持有C公司5%的股份一并作为长期股权投资考虑吧？谢谢！

回答人：chenyiwei
1 、B的个别报表中对C的5%股权是作为交易性金融资产。
2 、A公司编制合并报表时，要把间接持有C公司5%的股份一并作为长期股权投资考虑，冲回B公司个别报表层面确认的该项金融资产公允价值变动，将其恢复为初始投资成本，再与C公司的净资产进行合并抵销处理。